【裁判字號】    89,交聲,62
【裁判日期】    890701
【裁判案由】    聲明異議
【裁判全文】
臺灣高雄地方法院刑事裁定                        八十九年度交聲字第六十二號
    異  議  人  甲○○
右列受處分人即異議人因違反道路交通管理處罰條例案件，對於高雄市交通事件裁決
所八十九年五月九日所為之處分（高市建交裁駕字第三二─Ｂ00000000號）
聲明異議，本院裁定如左：
    主      文
異議駁回。
    理      由
一、本件異議意旨略以：高雄市政府警察局交通大隊第一分局警員乙○○，舉發異議
    人甲○○於民國八十九年二月十七日下午五時許，行經高雄市市○路○○○路口
    時闖越紅燈，違反道路交通管理處罰條例事件，與事實不符，蓋其行經該路口時
    並未闖紅燈，且員警所指異議人闖越紅燈之時間，異議人還在全虹通訊廣場七賢
    店買東西，原處分機關據以闖紅燈裁罰，自有未洽，應予撤銷云云。
二、按汽車駕駛人，行經有燈光號誌管制之交岔路口闖紅燈者，處六百元以上一千二
    百元以下（即新臺幣一千八百元以上三千六百元以下）罰鍰，道路交通管理處罰
    條例第五十三條定有明文。經查：本件異議人甲○○於右揭時地，騎乘車牌號碼
    ＺＪＩ─二一九號輕型機車闖越紅燈之違規事實，業據證人即執行本件取締勤務
    之員警乙○○於本院結證稱：「當天我騎機車在七賢路左轉市○○路時先在路口
    待轉，就看見異議人沒有戴安全帽，異議人看到我就將安全帽戴起，當時我是騎
    在異議人前面。後來我騎至市○○路與河南路口停紅燈時，看到異議人從我旁邊
    闖紅燈騎過去，我追上異議人時，當時號誌還沒變（指還是紅燈狀態），我還請
    異議人看，異議人說他要趕著上班。」等語明確。又，關於異議人闖紅燈之確切
    時間，據證人即員警乙○○證稱當日於攔阻下異議人並填妥舉發通知單後，已是
    二月十七日下午五時十餘分，則回溯異議人闖紅燈之時間，估計應是下午五時許
    ，故於舉發通知單上填載違規時間為「十七時零分」。本件異議人並不否認有於
    八十九年二月十七日下午五時許在七賢路與市中路口遇見證人，參以證人與異議
    人並無仇隙，如異議人無闖紅燈情形，當無任意舉發之理。此外復有高雄市政府
    警察局交通大隊八十九年二月十七日高市警刑字第Ｂ00000000號舉發違
    反道路交通管理事件通知單一紙附卷足憑。堪認異議人確有行至上開有號誌之交
    岔路口時闖越紅燈無疑。至於舉發通知單上所記載異議人違規之時間，因係證人
    即員警乙○○於填妥舉發單後以回溯之方法概略估算出之異議人違規時間，雖與
    異議人實際違規之時間稍有出入，惟不影響本件異議人違規事實之認定。故異議
    人辯稱並未闖越紅燈云云，尚無可採。從而原處分機關據以援引道路交通管理處
    罰條例第五十三條，裁處如原裁決書所示，核無不當。本件異議為無理由，應予
    駁回。
據上論斷，應依道路交通案件處理辦法第十九條，裁定如主文。
中      華      民      國      八十九      年      七    月      一    日
                                臺灣高雄地方法院交通法庭
                                     法  官 王  俊  隆
右正本證明與原本無異。
如不服本裁定，應於送達後五日內，向本院提出抗告狀。
                                      書記官 莊  正  岳
中      華      民      國      八十九      年      七    月      一    日


司法院資訊處製作；財團法人民間司法改革基金會備份。
